臺灣高等法院刑事判決
109年度上訴字第3205號
    上  訴  人  倪文進



    選任辯護人  蘇忠聖律師（法扶）
上列上訴人即被告因違反毒品危害防制條例案件，不服臺灣桃園
地方法院108年度訴字第703號，中華民國109年6月2日第一審判
決（起訴案號：臺灣桃園地方檢察署107年度偵字第24383號），
提起上訴，本院判決如下：
    主  文
原判決撤銷。
甲○○犯如附表所示之罪，各處如附表「罪名及宣告刑」欄所示
之刑及沒收。應執行有期徒刑拾陸年陸月。
    事  實
一、甲○○明知海洛因係毒品危害防制條例所列管之第一級毒品，
    依法不得販賣及轉讓，竟意圖營利，基於販賣第一級毒品海
    洛因之犯意，於如附表編號1至3所示之時間、地點及方式，
    販賣第一級毒品海洛因予呂學巍。又基於轉讓第一級毒品海
    洛因之犯意，於如附表編號4至6所示之時間、地點及方式，
    轉讓第一級毒品海洛因予邱鳴陞。
二、案經桃園市政府警察局刑事警察大隊報請臺灣桃園地方檢察
    署檢察官偵查起訴。
    理  由
壹、程序部分（即證據能力）：
    本判決所引用其餘之證據資料（包含供述證據、文書證據等
    ），並無證據證明係公務員違背法定程序所取得，又經本院
    審認結果，尚無顯有不可信之情況與不得作為證據之情形，
    本院審酌上開證據資料製作時之情況，無違法不當及證明力
    明顯過低之瑕疵，認為以之作為證據應屬適當，是依刑事訴
    訟法第159條之5規定，認有證據能力。
貳、實體部分：
一、認定被告犯罪事實所憑之證據及理由：
  ㈠訊據被告甲○○就上開犯罪事實均坦承不諱（見本院108 年度
    訴字第703 號卷「下稱訴字卷」二第201 頁至第203 頁），
    並有如附表所示「相關證據」欄之各項證據可資佐證，足認
    被告之任意性自白與事實相符，足以採信。
  ㈡按毒品危害防制條例所規定之販賣毒品罪，雖未明示「營利
    之意圖」為其犯罪構成要件，然「販賣」一語，在文義解釋
    上當然已寓含有買賤賣貴，而從中取利之意思存在，且從商
    業交易原理與一般社會觀念而言，販賣行為在通常情形下，
    仍係以牟取利益為其活動之主要誘因與目的。又政府為杜絕
    毒品氾濫，毒害人民甚深，再三宣導民眾遠離毒品、媒體報
    導既深且廣，對於禁絕毒品之政策，應為大眾所熟悉。再政
    府對於查緝施用、轉讓及販賣毒品無不嚴格執行，且販賣毒
    品罪係重罪，若無利可圖，衡情一般持有毒品者，當不致輕
    易將持有之毒品交付他人。況販賣毒品係違法行為，非可公
    然為之，且有其獨特之販售路線及管道，亦無公定之價格，
    復可任意增減其分裝之數量，而每次買賣之價量，亦可能隨
    時依市場貨源之供需情形、交易雙方之關係深淺、資力、對
    行情之認知、查緝之寬嚴，及購買者被查獲時供述購買對象
    之可能性風險評估等事由，而異其標準，非可一概而論。是
    販賣之利得並不固定，然縱使販賣之人從價差或量差中牟利
    方式雖異，其意圖營利之非法販賣行為仍為相同。故被告既
    已向證人呂學巍收取購毒之價金，實足認其確係基於營利之
    意圖而為如附表編號1至3所示之販賣第一級毒品犯行無疑。
  ㈢綜上，足以佐證被告前開出於任意性之自白與事實相符。本
    案事證明確，被告於上揭時、地，販賣如附表編號1至3所示
    第一級毒品及轉讓如附表編號4至6所示第一級毒品之犯行，
    均堪認定，應依法論科。
二、論罪科刑：
  ㈠新舊法比較：按刑法第2條第1項規定「行為後法律有變更者
    ，適用行為時之法律。但行為後之法律有利於行為人者，適
    用最有利於行為人之法律」，係規範行為後法律變更所生新
    舊法比較適用之準據法；該條規定所稱「行為後法律有變更
    者」，係指犯罪構成要件有擴張、減縮，或法定刑度有變更
    等情形，故行為後應適用之法律有上述變更之情形者，法院
    應綜合其全部罪刑之結果而為比較適用。本案被告行為後，
    毒品危害防制條例第4條第1項、第17條第2項於109年1月15
    日修正公布，並於同年7月15日施行，經查：
  ⒈修正前毒品危害防制條例第4條第1項原規定：「製造、運輸
    、販賣第一級毒品者，處死刑或無期徒刑；處無期徒刑者，
    得併科新臺幣二千萬元以下罰金。」修正後同條項則規定：
    「製造、運輸、販賣第一級毒品者，處死刑或無期徒刑；處
    無期徒刑者，得併科新臺幣三千萬元以下罰金。」即提高處
    無期徒刑者之罰金刑最高刑度至「得併科新臺幣三千萬元以
    下罰金。」比較新舊法之結果，修正後上開條例第4條第1項
    既已提高法定刑度，顯非較有利於被告，依刑法第2條第1項
    前段規定，自應適用被告行為時即修正前毒品危害防制條例
    第4條第1項之規定。
  ⒉又修正前毒品危害防制條例第17條第2項規定：「犯第4條至
    第8條之罪於偵查及審判中均自白者，減輕其刑。」修正後
    該條項規定：「犯第4條至第8條之罪於偵查及歷次審判中均
    自白者，減輕其刑。」觀之該條項修正之立法理由：第2項
    之規範目的原在於使犯第4條至第8條之毒品案件之刑事訴訟
    程序儘早確定，並鼓勵被告自白認罪，以開啟其自新之路，
    故對犯前述罪之毒品之被告，於偵查及審判中均自白者，採
    行寬厚之刑事政策，而為應減輕其刑之規定。惟原所稱「審
    判中」，究指被告僅須於審判中曾有一次自白犯罪即應適用
    減刑規定，抑或須於歷次審判中均自白犯罪者始符合之？解
    釋上易生爭議。考量原立法之目的，係在使前述毒品案件之
    刑事訴訟程序儘早確定，當以被告於歷次審判中均自白犯罪
    者，始足當之，而所謂歷次審判中均自白，係指歷次事實審
    審級（包括更審、再審或非常上訴後之更為審判程序），且
    於各該審級中，於法官宣示最後言詞辯論終結時，被告為自
    白之陳述而言。故爰修正第2項，明定於偵查及歷次審判中
    均自白者，始減輕其刑。是上開規定之修正乃係關於程序規
    定之文字修正，屬於實務見解或法理之明文化，應依新法規
    定為適用，況且，本件被告於偵查、原審及本院宣示最後言
    詞辯論終結時，就轉讓第一級毒品部分，均為自白之陳述，
    無論依修正前、後之規定，均符合減刑之要件，自無比較新
    舊法之問題，附此敘明。
  ㈡罪名、吸收關係：
  ⒈如附表編號1至3所示（販賣）部分：核被告如附表編號1至3
    所為，均係犯修正前毒品危害防制條例第4條第1項之販賣第
    一級毒品罪。其就前揭各次販賣第一級毒品前持有毒品之低
    度行為，為其後販賣毒品之高度行為所吸收，不另論罪。
  ⒉如附表編號4至6所示（轉讓）部分：海洛因係毒品危害防制
    條例第2 條第2 項第1 款所定之第一級毒品，又轉讓毒品達
    一定數量者，加重其刑至2 分之1 ，其標準由行政院定之，
    毒品危害防制條例第8條第6項定有明文，而依98年11月20日
    公布之「轉讓毒品加重其刑之數量標準」第2條第1項第1款
    規定：轉讓第一級毒品淨重達5 公克以上者，加重其刑至2
    分之1。查被告如附表編號4至6轉讓海洛因與予邱鳴陞之數
    量，無證據證明已達前開應加重其刑之一定數量標準，依「
    罪證有疑，利歸被告」之證據法則，應認被告3次轉讓數量
    均未達淨重5公克以上。又邱鳴陞係62年8月6日生，有其調
    查筆錄存卷可考，是被告轉讓海洛因予邱鳴陞，顯非未成年
    人。從而，被告3次轉讓海洛因之犯行，並無依毒品危害防
    制條例第8條第6項、第9條加重其刑之情形。是核被告就如
    附表編號4至6所為，均係犯毒品危害防制條例第8條第1項之
    轉讓第一級毒品罪。其3次轉讓第一級毒品前持有毒品之低
    度行為，為其後轉讓毒品之高度行為所吸收，均不另論罪。
  ㈢罪數：被告就如附表編號1至3所示販賣第一級毒品罪及如附
    表編號4至6所示轉讓第一級毒品罪，均犯意各別、行為互殊
    ，應予分論併罰。
  ㈣至公訴意旨雖以證人邱鳴陞於警詢及偵訊中證述、被告所持
    用之行動電話門號0000000000號之通訊監察譯文及福建金門
    地方法院107年聲監字第000030號、107年聲監續字第000032
    號、第000035號通訊監察書與扣案行動電話等證據認如附表
    編號5部分係涉犯販賣第一級毒品罪嫌；然訊據被告固不否
    認有交付一點海洛因給證人邱鳴陞，惟堅決否認此部分犯行
    ，辯稱：其沒有販賣給證人邱鳴陞等語。經查：證人邱鳴陞
    於警詢時係證稱：「我們相約在長興公園，一樣由他（指被
    告）提供毒品，他叫我準備注射針筒及糖，我到了與他碰面
    之後，在公園的廁所裡輪流施用毒品海洛因」等語（見偵字
    卷第134頁反面）；而於偵訊時則證稱：「我在麥當勞，甲○
    ○有帶海洛因來，我們輪流在廁所施用海洛因，我沒有帶海
    洛因去，施用完後甲○○問我有沒有零用錢，我有給他800元
    ，這不是借」等語（見臺灣桃園地方檢察署107年度偵字第2
    4383號卷「下稱偵字卷」第229頁反面）。綜上，證人邱鳴
    陞於警詢時並未提及涉及金錢交易等語，而於偵訊時雖提及
    有交付800元，並表示不是「借」；然亦證稱被告係詢問「
    有沒有零用錢」等語後方交付800元，則被告取得該800元究
    竟僅係朋友間金錢的互通有無，抑或真係毒品之對價，已有
    所疑義。再佐以被告與證人邱鳴陞於107 年6月28日下午3時
    10分56秒之對話內容為：被告：「我到了，你袋子要帶一個
    ，剷ㄚ要弄一個」；證人邱鳴陞：「好啦！」等語（見他字
    卷第6頁），亦未見雙方有提及毒品對價之用語，實難認被
    告此部分真有取得毒品對價之意思。綜上所述，公訴意旨此
    部分所舉證據，僅足以證明被告與證人邱鳴陞間有毒品之交
    付，但無法證明被告就該次毒品交付有取得對價之意思，實
    不足為被告犯罪之積極證明。此外，復查無其他積極證據證
    明被告確有公訴意旨所指此部分之犯行。是依上開說明，自
    應為有利於被告之認定，則此部分尚不能證明被告犯罪，然
    此部分與本院認定如附表編號5部分之轉讓第一級毒品之犯
    罪事實，兩者之基本社會事實同一，爰依法變更起訴法條。
  ㈤刑之加重、減輕事由：
  ⒈刑之加重（累犯）：
    按司法院釋字第775號解釋，依解釋文及理由之意旨，係指
    構成累犯者，不分情節，一律加重最低本刑，於不符合刑法
    第59條所定要件之情形下，致生行為人所受之刑罰超過其所
    應負擔罪責之個案，不符罪刑相當原則、比例原則。於此範
    圍內，在修正累犯規定前，為避免發生上述罪刑不相當之情
    形，法院就該個案應裁量是否加重最低本刑；依此，該解釋
    係指個案量處最低法定刑，又無適用刑法第59條減輕規定之
    情形，法院應依此解釋意旨裁量不予加重最低本刑（最高法
    院108年度台上字第1512號、108年度台上字第1287號、108
    年度台上字第1280號、108年度台上字第1111號、108年度台
    上字第976號判決意旨參照）。查被告前因違反毒品危害防
    制條例等案件，經臺灣臺中地方法院以96年度聲字第3853號
    裁定定應執行有期徒刑14年3月，於104年10月30日縮短刑期
    假釋出監並付保護管束，復於107年3月16日假釋期滿未經撤
    銷，視為有期徒刑執行完畢，有本院被告前案紀錄表1份在
    卷可稽，其於徒刑執行完畢後5年內故意再犯本件附表所示
    有期徒刑以上之罪，均為累犯。另被告於本案並無應量處最
    低法定刑且無法適用刑法第59條減輕規定之情形，並無應依
    司法院釋字第775號解釋意旨裁量不予加重最低本刑之適用
    ，是除法定本刑為死刑、無期徒刑部分不得加重外，應就其
    餘法定刑部分，皆依刑法第47條第1項之規定加重其刑。
  ⒉刑之減輕：
  ⑴犯第4條至第8條之罪於偵查及歷次審判中均自白者，減輕其
    刑，毒品危害防制條例第17條第2項定有明文。被告於警詢
    、偵查、原審及本院審理時，就如附表編號4至6所為轉讓第
    一級毒品犯行（共3罪），均自白明確，已如前述，爰就其
    轉讓第一級毒品犯行部分，均應依法減輕其刑，併先加後減
    。
  ⑵犯罪之情狀顯可憫恕者，認科以最低度刑仍嫌過重者，得酌
    量減輕其刑，刑法第59條定有明文。再按刑法第59條規定之
    酌量減輕其刑，必須犯罪另有特殊之原因與環境，在客觀上
    足以引起一般同情，認為即使予以宣告法定最低度刑，猶嫌
    過重者，始有其適用。此所謂法定最低度刑，固包括法定最
    低本刑；惟遇有其他法定減輕之事由者，則應係指適用其他
    法定減輕事由減輕其刑後之最低度刑而言。倘被告別有法定
    減輕事由者，應先適用法定減輕事由減輕其刑後，猶認其犯
    罪之情狀顯可憫恕，即使科以該減輕後之最低度刑仍嫌過重
    者，始得適用刑法第59條規定酌量減輕其刑。又所謂「犯罪
    之情狀」，與同法第57條規定科刑時應審酌之一切情狀，並
    非有截然不同之領域，於裁判上酌減其刑時，應就犯罪一切
    情狀（包括第57條所列舉之10款事項），予以全盤考量，審
    酌其犯罪有無顯可憫恕之事由（例如有無特殊之原因與環境
    、在客觀上是否足以引起一般同情、有無情輕法重情形等等
    ），資為判斷。又販賣第一級毒品者，處死刑或無期徒刑，
    毒品危害防制條例第4條第1項前段定有明文。惟按販賣毒品
    案件中，同為販賣毒品之人，其原因動機不一，犯罪情節未
    必盡同，或有大盤毒梟者，亦有中、小盤之分，甚或僅止於
    吸毒者同儕間為求互通有無之有償轉讓者亦有之，其販賣行
    為所造成危害社會之程度自屬有異，於此情形，倘依其情狀
    處以適當徒刑，即足以懲儆，並可達防衛社會之目的者，自
    非不可依客觀之犯行與主觀之惡性二者加以考量其情狀，是
    否有可憫恕之處，適用刑法第59條之規定酌量減輕其刑，期
    使個案裁判之量刑，能斟酌至當，符合比例原則（最高法院
    95年度台上字第6157號判決參照）。查被告所犯如附表編號
    1至3部分之販賣第一級毒品犯行，販賣毒品數量非鉅，尚非
    大盤中盤大量散佈轉讓之情形，犯罪所生危害尚小，且犯罪
    後終能悔悟坦承犯行，犯後態度尚佳，是衡酌上述各情，認
    量處販賣第一級毒品罪之法定最低度刑，仍有情輕法重之情
    ，在客觀上足以引起一般人之同情，爰就如附表編號1至3部
    分均依刑法第59條規定酌減其刑，併先加後減。至如附表編
    號4至6部分既已適用修正前毒品危害防制條例第17條第2項
    規定減刑，法定刑已有相當減輕，實難認有何情輕法重之情
    ，本院即無從再依刑法第59條規定，酌減被告之刑。
三、上訴論斷的理由：
  ㈠原判決認被告罪證明確，予以論罪科刑，固非無見；惟查：
    被告行為後，毒品危害防制條例第4條第1項及第17條第2項
    規定已修正如上，原審未及比較新舊法及說明，尚有未恰。
    另就如附表編號1至3所示之罪，原審主文未諭知累犯，且認
    為均無加重其刑之適用，亦有不當。被告上訴認原審對各罪
    量刑過重，雖無理由，惟被告認原判決對其定執行刑過重則
    為有理由，原判決亦有上揭瑕疵，應由本院原判決撤銷改判
    。
  ㈡爰審酌被告明知第一級毒品海洛因具有成癮性及危害性，為
    法律所禁止販賣、轉讓之物，竟為牟取個人私利，無視政府
    反毒政策宣導及國家禁令，仍分別為本案所示各次販賣及轉
    讓第一級毒品之犯行，影響所及，恐使他人之生命、身體法
    益受侵害，社會、國家之法益亦有受危害之虞，嚴重侵害社
    會秩序，應予非難，並考量被告犯後就附表編號4至6部分始
    終坦承犯行，而就附表編號1至3部分終能悔悟之犯後態度，
    兼衡被告自陳國中畢業，經濟狀況貧寒），及其為本案犯行
    之動機、目的、手段、所生危害、販賣及轉讓毒品之數量等
    一切情狀，分別量處如附表「主文欄」所示之刑。
  ㈢刑法第51條數罪併罰定執行刑之立法方式，係採限制加重原
    則，非以累加方式定應執行刑，如以實質累加之方式定應執
    行刑，則處罰之刑度顯將超過其行為之不法內涵，而違反罪
    責原則，並考量因生命有限，刑罰對被告造成之痛苦程度，
    係隨刑度增加而生加乘效果，而非以等比方式增加，是以隨
    罪數增加遞減其刑罰之方式，當足以評價被告行為之不法性
    之法理（即多數犯罪責任遞減原則）。本院審酌被告所犯販
    賣、轉讓第一級毒品罪，其販賣及轉讓對象同一、時間密接
    ，販賣、轉讓之數量甚微，均係侵害同一種類之法益，其各
    次販賣或轉讓第一級毒品應係出於相同之犯罪動機，侵害同
    一種類之法益，對法益侵害之加重效應不大；綜合考量上開
    各該犯行之刑罰手段目的之相當性，爰就被告所犯如附表所
    示之販賣及轉讓第一級毒品罪，合併定應執行有期徒刑16年
    6月。
四、沒收部分：
  ㈠按犯毒品危害防制條例第4條至第9條、第12條、第13條或第1
    4條第1項、第2項之罪者，其供犯罪所用之物，不問屬於犯
    罪行為人與否，均沒收之，毒品危害防制條例第19條第1項
    定有明文。而扣案行動電話1支（含門號0000000000 號SIM
    卡1只），係被告聯絡附表所示犯行所用之物，業經被告供
    承在卷（見原審訴字卷二第202頁），且有通訊監察書及譯
    文可參（見臺灣桃園地方檢察署107年度他字第6129號卷「
    下稱他字卷」第19頁正反面、第21頁正反面、第5頁反面至
    第6頁反面、第44頁反面至第46頁），應依毒品危害防制條
    例第19條第1項規定，於附表編號1至6部分之罪名及宣告刑
    下皆宣告沒收。
  ㈡按犯罪所得，屬於犯罪行為人者，沒收之，於全部或一部不
    能沒收或不宜執行沒收時，追徵其價額，刑法第38條之1第1
    項前段、第3項分別定有明文。查如附表編號1至3所示之交
    易金額，分係被告販賣第一級毒品之所得，雖未據扣案，然
    既屬因犯罪所取得之財物，自應依刑法第38條之1第1項規定
    ，於附表編號1至3之罪名及宣告刑項下宣告沒收，於全部或
    一部不能沒收時，依同條第3項規定，追徵其價額。
  ㈢宣告多數沒收者，併執行之，刑法第40條之2第1項定有明文
    。被告所犯前揭各罪，均經宣告沒收、追徵，依法應併執行
    之，且不再於主文為合併沒收、追徵之諭知。
據上論斷，應依刑事訴訟法第369條第1項前段、第364條、第299
條第1項前段、第300條，（修正前）毒品危害防制條例第4條第1
項、毒品危害防制條例第8條第1項、第17條第2項、第19條第1項
，刑法第2條第1項前段、第11條、第47條第1項、第59條、第51
條第5款、第38條之1第1項前段、第3項，判決如主文。
本案經檢察官洪榮甫提起公訴，檢察官蔡顯鑫到庭執行職務。

中　　華　　民　　國　　109 　年　　11　　月　　18　　日
                  刑事第一庭    審判長法　官  李釱任 
                                      法　官  崔玲琦
                                      法　官  梁耀鑌 
以上正本證明與原本無異。
如不服本判決，應於收受送達後20日內向本院提出上訴書狀，其
未敘述上訴之理由者並得於提起上訴後20日內向本院補提理由書
（均須按他造當事人之人數附繕本）「切勿逕送上級法院」。
                                      書記官  宗志強
中　　華　　民　　國　　109 　年　　11　　月　　18　　日
附錄：本案論罪科刑法條全文
修正前毒品危害防制條例第4條
製造、運輸、販賣第一級毒品者，處死刑或無期徒刑；處無期徒
刑者，得併科新臺幣 2 千萬元以下罰金。
製造、運輸、販賣第二級毒品者，處無期徒刑或 7 年以上有期
徒刑，得併科新臺幣 1 千萬元以下罰金。
製造、運輸、販賣第三級毒品者，處 7 年以上有期徒刑，得併
科新臺幣 7 百萬元以下罰金。
製造、運輸、販賣第四級毒品者，處 5 年以上 12 年以下有期
徒刑，得併科新臺幣 3 百萬元以下罰金。
製造、運輸、販賣專供製造或施用毒品之器具者，處 1 年以上
7 年以下有期徒刑，得併科新臺幣 1 百萬元以下罰金。
前五項之未遂犯罰之。
毒品危害防制條例第 8 條
轉讓第一級毒品者，處一年以上七年以下有期徒刑，得併科新臺
幣一百萬元以下罰金。
轉讓第二級毒品者，處六月以上五年以下有期徒刑，得併科新臺
幣七十萬元以下罰金。
轉讓第三級毒品者，處三年以下有期徒刑，得併科新臺幣三十萬
元以下罰金。
轉讓第四級毒品者，處一年以下有期徒刑，得併科新臺幣十萬元
以下罰金。
前四項之未遂犯罰之。
轉讓毒品達一定數量者，加重其刑至二分之一，其標準由行政院
定之。
附表：
編號 行為對象 行為方式 犯罪所得（新臺幣） 罪名及宣告刑 相關證據  1 呂學巍 被告於107 年7 月16日以其持用之電話號碼0000000000號與證人呂學巍聯繫購毒事宜後，兩人於107 年7 月16日上午9時18分許，在桃園市蘆竹區南上路7-11便利商店旁公寓樓下見面，由被告以500 元之代價，出售第一級毒品海洛因1 小包。 500元 甲○○犯販賣第一級毒品罪，累犯，處有期徒刑拾伍年肆月。扣案之行動電話壹支（含門號0000000000號SIM 卡1 只）沒收。未扣案之犯罪所得新臺幣伍佰元沒收，於全部或一部不能沒收或不宜執行沒收時，追徵其價額。 1.證人呂學巍於警詢及偵訊時之證述（見他字卷第144 頁至第147 頁、第172 頁至第173頁） 2.通訊監察譯文1 份（見他字卷第44頁反面） 3.福建金門地方法院107年聲監續字第000035號通訊監察書1 份（見他字卷第21頁正反面）  2 呂學巍 被告於107 年7 月17日以其持用之電話號碼0000000000號與證人呂學巍聯繫購毒事宜後，兩人於107 年7 月17 日上午9時30分許，在桃園市蘆竹區南上路7-11便利商店旁公寓樓下見面，由被告以2,500 元之代價，出售第一級毒品海洛因1包。 2,500元 甲○○犯販賣第一級毒品罪，累犯，處有期徒刑拾伍年肆月。扣案之行動電話壹支（含門號0000000000號SIM 卡1 只）沒收。未扣案之犯罪所得新臺幣貳仟伍佰元沒收，於全部或一部不能沒收或不宜執行沒收時，追徵其價額。 1.證人呂學巍於警詢及偵訊時之證述（見他字卷第144 頁至第147 頁、第172 頁至第173頁） 2.通訊監察譯文1 份（見他字卷第45頁） 3.福建金門地方法院107年聲監續字第000035號通訊監察書1 份（見他字卷第21頁正反面）  3 呂學巍 被告於107 年7 月23日以其持用之電話號碼0000000000號與證人呂學巍聯繫購毒事宜後，兩人於107 年7 月23日上午5時13分許，在桃園市蘆竹區南上路7-11便利商店旁公寓內見面，由被告以1,000 元之代價，出售第一級毒品海洛因1 包。 1,000元 甲○○犯販賣第一級毒品罪，累犯，處有期徒刑拾伍年肆月。扣案之行動電話壹支（含門號0000000000號SIM 卡1 只）沒收。未扣案之犯罪所得新臺幣壹仟元沒收，於全部或一部不能沒收或不宜執行沒收時，追徵其價額。 1.證人呂學巍於警詢及偵訊時之證述（見他字卷第144 頁至第147 頁、第172 頁至第173頁） 2.通訊監察譯文1 份（見他字卷第45頁反面至第46頁） 3.福建金門地方法院107年聲監續字第000035號通訊監察書1 份（見他字卷第21頁正反面）  4 邱鳴陞 被告於107 年6 月16日以其持用之電話號碼0000000000號與證人邱鳴陞聯繫轉讓毒品事宜後，兩人於107 年6 月16日晚間某時，在桃園市八德區某麥當勞廁所內見面，由被告無償轉讓不詳數量之第一級毒品海洛因供證人邱鳴陞施用。 無 甲○○犯轉讓第一級毒品罪，累犯，處有期徒柒月。扣案之行動電話壹支（含門號0000000000號SIM卡1 只）沒收。 1.證人邱鳴陞於警詢及偵訊時之證述（見偵字卷第133 頁至第135 頁反面、第229 頁至第230頁） 2.通訊監察譯文1 份（見他字卷第5 頁反面至第第6頁） 3.福建金門地方法院107年聲監續字第000032號通訊監察書1 份（見他字卷第19頁正反面）  5 邱鳴陞 被告於107 年6 月28日以其持用之電話號碼0000000000號與證人邱鳴陞聯繫轉讓毒品事宜後，兩人於107 年6 月28日下午3 時10分許，在桃園市八德區麥當勞廁所內見面，由被告無償轉讓不詳數量之第一級毒品海洛因供證人邱鳴陞施用 無 甲○○犯轉讓第一級毒品罪，累犯，處有期徒柒月。扣案之行動電話壹支（含門號0000000000號SIM卡1 只）沒收。 1.證人邱鳴陞於警詢及偵訊時之證述（見偵字卷第133 頁至第135 頁反面、第229 頁至第230頁） 2.通訊監察譯文1 份（見他字卷第6 頁） 3.福建金門地方法院107年聲監續字第000032號通訊監察書1 份（見他字卷第19頁正反面）  6 邱鳴陞 被告於107 年7 月5 日以其持用之電話號碼0000000000號與證人邱鳴陞聯繫轉讓毒品事宜後，兩人於107 年7 月5 日晚間，在桃園市蘆竹區長興公園廁所內見面，由被告無償轉讓不詳數量之第一級毒品海洛因供證人邱鳴陞施用 無 甲○○犯轉讓第一級毒品罪，累犯，處有期徒柒月。扣案之行動電話壹支（含門號0000000000號SIM卡1 只）沒收。 1.證人邱鳴陞於警詢及偵訊時之證述（見偵字卷第133 頁至第135 頁反面、第229 頁至第230頁） 2.通訊監察譯文1 份（見他字卷第6 頁反面） 3.福建金門地方法院107年聲監續字第000032號通訊監察書1 份（見他字卷第19頁正反面）